臺灣新北地方法院板橋簡易庭小額民事判決
111年度板小字第2234號
原      告  泰安產物保險股份有限公司

法定代理人  李松季  
訴訟代理人  賴德謙  
被      告  吳宛容  
訴訟代理人  賴孚特  
上列當事人間請求侵權行為損害賠償（交通）事件，於中華民國
111年10月4日言詞辯論終結，本院判決如下：
    主 文
被告應給付原告新臺幣12,837元，及自民國111年5月21日起至清
償日止，按週年利率5%計算之利息。
原告其餘之訴駁回。
訴訟費用新臺幣1,000元，由被告負擔新臺幣245元，餘由原告負
擔。
本判決原告勝訴部分得假執行。
    理由要領
一、不爭執事項(本院卷第216頁):
㈠、依據新北市政府警察局員警工作紀錄簿所載，本件車禍的發
    生時間是在民國110年12月6日9時30分許，地點為新北市永
    和區305 巷的雙和停車場。車禍內容為: 上述時間，訴外人
    連振榮將車牌號碼000-0000號的自小客車(下稱本件A車) 停
    於上述地點，後於10時6分回去查看車子時發現車子左前保
    險桿遭刮傷後請該停車場業者調閱監視器，畫面中車牌號碼
    0000-00 的自小客車(下稱本件B車) 於停車時不慎擦傷本件
    A車(下稱本件事故)，後為維護自身權利，雙方至本所製作
    工作紀錄。兩造對於上開由員警製作的事實記載不爭執。
㈡、依據監視器畫面截圖所載(本院卷第95、153頁)，本件A車停
    放於上述地點時，前輪胎雖均在停車格內，但車頭有部分已
    超出停車格外。
二、本件之爭執事項為㈠原告是否得向被告請求損害賠償？㈡若可
    ，可請求之金額為多少？本院說明如下:
㈠、原告得向被告請求損害賠償:
１、按因故意或過失，不法侵害他人權利者，負損害賠償責任；
    汽車、機車或其他非依軌道行駛之動力車輛，在使用中加損
    害於他人者，駕駛人應賠償因此所生之損害，民法第184條
    第1項前段、第191條之2前段分別定有明文。
２、被告為本件B車的所有權人，其既然未爭執本件事故發生時係
    其駕駛本件B車，此部分應可認原告所主張之關於本件B車係
    由被告所駕駛之情事為真實。又兩造既然不爭執被告駕駛本
    件B車於停車時有「不慎擦傷本件A車」(詳見上開不爭執事
    項)，則等同被告因駕駛本件B車而侵害本件A車所有人(即訴
    外人連惠雯)的權利，被告依法應對其負損害賠償責任。又
    因原告係保險公司，其依保險契約的規定替訴外人連惠雯給
    付修車費用(詳見本院卷第199頁結帳工單)，其即可依保險
    法第53條之規定，取得訴外人連振榮對被告的損害賠償請求
    權，故本件原告得向被告請求損害賠償。
３、又被告於民事答辯狀(三之一)中自承本件事故係擦傷本件A車
    的左前保桿(本院卷第221頁)，此部分亦與原告提出的估價
    單所示的部位大致相合，則原告主張在本件事故中本件A車
    的車損係被告所撞到而造成乙節，可以採信。
４、被告雖然辯稱本件事故的發生係訴外人連振榮未將本件A車完
    全的停放於停車格內才導致(本院卷第216頁)，但此僅為原
    告要承擔訴外人連振榮是否與有過失的問題，並非被告即無
    庸負賠償責任。
㈡、原告可請求的金額為新臺幣(下同)12,837元:
１、按物被毀損時，被害人除得依民法第196條請求賠償外，並不
    排除民法第213條至第215條之適用。依民法第196條請求賠
    償物被毀損所減少之價額，得以修復費用為估定之標準，但
    以必要者為限（例如：修理材料以新品換舊品，應予折舊）
    。被害人如能證明其物因毀損所減少之價額，超過必要之修
    復費用時，就其差額，仍得請求賠償【最高法院77年度第9
    次民事庭會議決議㈠可資參照】。   
２、被告於言詞辯論期日及書狀中，均有主張本件A車的使用年限
    (本院卷第191、220頁)，應係有主張折舊年限之意思，又本
    件A車所需要的修復費用為52,439元，其中42,884元為零件
    費用，而修復費用之零件係以新品更換舊品，則應扣除折舊
    後計算其損害。復本件並無證據顯示本件A車係運輸業用之
    車輛，而依行政院財政部發布之「固定資產耐用年數表」規
    定，本件A車(自用小客車)的耐用年數為5年，並依同部訂定
    之「固定資產折舊率表」規定，耐用年數5年依定率遞減法
    之折舊率為千分之369。又本件A車實際使用年數約為4年10
    月(本件A車出廠年月為106年2月，而本件事故發生在110年1
    2月)，故原告就零件部分得請求之金額應以4,708元為限（
    計算式詳見附表），此即為原告得請求賠償之車輛維修費用
    。
３、又工資費用無折舊問題，經加總計算後為14,263元(計算式:
    工資9,555+折舊後之零件費用4,708元)。
４、再按損害之發生或擴大，被害人與有過失者，法院得減輕賠
    償金額，或免除之，民法第217條第1項定有明文。此項規定
    之目的，在謀求加害人與被害人間之公平，故在裁判上法院
    得以職權減輕或免除之（最高法院85年台上字第1756號判決
    意旨可稽）。經查，本件事故之發生，訴外人連振榮將本件
    A車停放於停車場時未將整體車身停放於停車格內，造成他
    人於行進中碰到本件A車的機率增加，應認訴外人連振榮亦
    有過失，而原告既係承受原告向被告請求損害賠償之權利，
    亦應承擔與有過失之責任。本院審酌本件車禍發生緣由等一
    切情狀，認就本件事故應由被告負擔90%之肇事責任(即訴外
    人連振榮之與有過失為10%)，基此，爰依首開規定，減輕被
    告之賠償金額為12,837元(計算式：14,263元x被告應負擔的
    肇事責任即90%＝12,837元，小數點以下四捨五入)。
三、本件事證已臻明確，兩造其餘攻防方法及所提證據，核與判
    決結果不生影響，爰不予逐一論駁，併此敘明。
中　　華　　民　　國　　111 　年　　10　　月　  21　　日
    　　　　　　　　　　　臺灣新北地方法院板橋簡易庭
                              法  官  沈易
以上正本係照原本作成。
如不服本判決，應於送達後20日內，向本庭（新北市○○區○○路0
段00巷0號）提出上訴狀並表明上訴理由，如於本判決宣示後送
達前提起上訴者，應於判決送達後 20日內補提上訴理由書（須
附繕本）。如委任律師提起上訴者，應一併繳納上訴審裁判費。
中　　華　　民　　國　　111 　年　　10　　月　　21　　日
                              書記官  劉美蘭

附表:
依行政院所頒固定資產耐用年數表及固定資產折舊率之規定，【非運輸業用客車、貨車】之耐用年數為5年，依定率遞減法每年折舊1000分之369，另依營利事業所得稅查核準則第95條第6項規定「 固定資產提列折舊採用定率遞減法者，以1 年為計算單位，其使用期間未滿1 年者，按實際使用之月數相當於全年之比例計算之，不滿1月者，以1月計」，本件自出廠日106年2月，迄本件車禍發生時即110年12月6日，已使用約4年10月，則零件扣除折舊後之修復費用估定為4,708元（詳如以下之計算式）  ----- 折舊時間           金額 第1年折舊值        42,884×0.369=15,824 第1年折舊後價值    42,884-15,824=27,060 第2年折舊值        27,060×0.369=9,985 第2年折舊後價值    27,060-9,985=17,075 第3年折舊值        17,075×0.369=6,301 第3年折舊後價值    17,075-6,301=10,774 第4年折舊值        10,774×0.369=3,976 第4年折舊後價值    10,774-3,976=6,798 第5年折舊值        6,798×0.369×(10/12)=2,090 第5年折舊後價值    6,798-2,090=4,708